臺灣苗栗地方法院刑事裁定　　　 　　95年度苗交簡字第475號
聲　請　人　臺灣苗栗地方法院檢察署檢察官
被　　　告　乙○○
上列被告因公共危險案件，本院於中華民國95年9 月26日所為之
判決之原本及其正本有誤寫，應裁定更正如下：
    主  文
原裁定之原本及其正本當事人欄內及主文欄、事實及理由欄有關
「甲○○　」均更正為「乙○○」，其餘如附件。
　　理  由
一、按刑事判決文字，顯係誤寫，而不影響於全案情節與判決之
    本旨者，參照民事訴訟法第232 條規定，原審法院得以裁定
    更正之，業經司法院大法官會議釋字第43號解釋在案。
二、本件原判決之原本及其正本當事人欄內及主文欄、事實及理
    由欄，因被告「乙○○」冒用「甲○○」之名義應訊，故有
    如主文及附件所示之錯誤，因本件在偵查中應訊者即為被告
    「乙○○」，參照前開說明，更正如主文及附件，並不影響
    判決之本旨，因此裁定更正之。
三、爰依刑事訴訟法第220 條裁定如主文。
中　　華　　民　　國　　96　　年　　6 　　月　　26　　日
                  刑事第一庭    法　官　張珈禎
以上正本與原本無異
如不服本裁定應於送達後5日內向本院提出抗告狀
中　　華　　民　　國　　96　　年　　6 　　月　　26　　日
      　　                  　　書記官　黃雅琦
附件
臺灣苗栗地方法院刑事簡易判決　　 　95年度苗交簡字第475號
聲　請　人　臺灣苗栗地方法院檢察署檢察官
被　　　告　乙○○　男　42歲（民國○○年○月○○日生）
　　　　　　　　　　身分證統一編號：Ｚ000000000號
                    住臺中市○○區○○里○○鄰○○路145號
上列被告因公共危險案件，經檢察官聲請以簡易判決處刑（95年
度偵字第3779號），本院判決如下：
    主  文
乙○○犯不能安全駕駛動力交通工具罪，累犯，處拘役肆拾伍日
，如易科罰金，以銀元參佰元即新台幣玖佰元折算壹日。
    事實及理由
一、犯罪事實：
    乙○○前於民國92年間，因犯竊盜案件，經法院判處有期徒
    刑2 月確定，於93年1 月24日執行完畢。復因再犯違反家庭
    暴力防治法案件，經法院判處有期徒刑4 月確定，於94年11
    月22日執行完畢。其於民國95年6 月30日20時許，在苗栗縣
    頭份鎮○○路某小吃店內，飲用含酒精成分之藥酒保力達及
    米酒等酒類後，明知無法安全駕駛動力交通工具，仍於同日
    21時許，騎車號SZK─377號輕型機車欲返回桃園縣蘆竹鄉之
    宿舍。嗣於同日21時16分許，途經苗栗縣竹南鎮○○里○○
    鎮○○路「泰華陶瓷公司」前，因行車有車身搖擺不定之異
    常駕駛行為而為警攔查，經對其作呼氣酒精濃度測試，其測
    定值高達每公升1.00毫克而查獲。
二、證據論述：
    （一）被告乙○○對於在上開時間、地點，喝酒後，明知無
          法安全駕駛動力交通工具，仍駕駛前開輕型機車，嗣
          於95年6 月30日21時16分許，途經苗栗縣竹南鎮○○
          里○○鎮○○路「泰華陶瓷公司」前，因行車有車身
          搖擺不定之異常駕駛行為而為警攔查，經對其作呼氣
          酒精濃度測試，其測定值高達每公升1.00毫克之事實
          ，於警詢中坦白承認。
    （二）現場測試呼氣酒精濃度值、刑法第185 條之3 案件測
          試觀察紀錄表、苗栗縣警察局舉發違反道路交通管理
          事件通知單影本及台灣高等法院被告前案紀錄表等件
          在卷足參。
    （三）被告之自白與事實相符，事證明確，犯行足以認定。
三、論罪科刑部分：
    （一）按行為後法律有變更者，適用行為時之法律。但行為
          後之法律有利於行為人者，適用最有利於行為人之法
          律，刑法第2 條第1 項定有明文。質言之，行為後法
          律有變更者，應將行為時之法律與裁判時之法律比較
          適用最有利於行為人之法律。又比較新舊法時，應就
          罪刑有關之共犯、未遂犯、想像競合犯、牽連犯、連
          續犯、結合犯，以及累犯加重、自首減輕暨其他法定
          加減事由（如身分加減）與加減比例等一切規定，綜
          其全部罪刑之結果而為比較，再適用有利於行為人之
          法律處斷，而不得一部割裂分別適用不同之新舊法（
          最高法院24年上字第4634號、29年度上字第964 號、
          95年第8 次刑事庭會議決議參照）。經查：被告所
          犯之刑法第185 條之3 法定本刑中關於罰金刑最低額
          部分，依修正後刑法第33條第5 款規定為「新臺幣1
          千元以上，以百元計算之」，較修正前之舊法所定罰
          金最低額為銀元1 元以上為重，依刑法第2 條第1 項
          規定，以修正前之規定有利於被告。被告於犯罪時
          之刑法第41條第1 項前段規定：「犯最重本刑為5 年
          以下有期徒刑以下之刑之罪，而受6 個月以下有期徒
          刑或拘役之宣告，因身體、教育、職業、家庭之關係
          或其他正當事由，執行顯有困難者，得以1 元以上3
          元以下折算一日，易科罰金。」又被告行為時之易科
          罰金折算標準，修正前罰金罰鍰提高標準條例第2 條
          前段（現已刪除）規定，就其原定數額提高為100 倍
          折算1 日，則本件被告行為時之易科罰金折算標準，
          應以銀元300 元折算1 日，經折算為新臺幣後，應以
          新臺幣900 元折算為1 日。惟95年7 月1 日修正公布
          施行之刑法第41條第1 項前段則規定：「犯最重本刑
          為5 年以下有期徒刑以下之刑之罪，而受6 個月以下
          有期徒刑或拘役之宣告者，得以新臺幣1 千元、2 千
          元或3 千元折算一日，易科罰金。」比較修正前後之
          易科罰金折算標準，以95年7 月1 日修正公布施行前
          之規定，較有利於受刑人。修正前刑法刑法第47條
          規定「受有期徒刑之執行完畢，或受無期徒刑或有期
          徒刑一部之執行而赦免後，5 年以內再犯有期徒刑以
          上之罪者，為累犯，加重本刑至二分之一。」而修正
          後刑法第47條第1 項規定「受徒刑之執行完畢，或一
          部之執行而赦免後，5 年以內故意再犯有期徒刑以上
          之罪者，為累犯，加重本刑至二分之一。」比較修正
          前後之累犯成立標準，修正後之規定以故意再犯有期
          徒刑以上之罪始為累犯，是95年7 月1 日修正公布施
          行後之規定，較有利於受刑人。因之，經綜其全部罪
          刑之結果而為比較，修正後刑法之規定並無較有利被
          告之情形，依修正後刑法第2 條第1 項前段規定，應
          一體適用修正前刑法之規定。
    （二）被告駕駛前開輕型機車為動力交通工具，其有服用酒
          類，經警測試呼氣酒精濃度值為1.00mg/l，對照交通
          部運輸研究所79年8 月對駕駛人行為之研究（酒醉駕
          車對駕駛行為之分析研究）指出，吐氣每公升酒精含
          量0.25mg等於血液中酒精濃度（Blood Alcohol
          Concentration簡稱BAC）百分之0.05（亦即每100 ml
          血液中含50mg酒精）之研究報告，被告呼氣酒精濃度
          值為1.00mg/l相當血液酒精濃度百分之0.2，對駕駛
          能力之影響為：視線搖晃、駕駛已進入恍惚狀態、判
          斷及理解遭到扭曲、駕駛不穩定。對心理行為之影響
          為：意識不明、嘔吐、站、走及講話困難、責任感喪
          失、精神處於麻痺狀態及行車搖擺不定而觀，被告顯
          然不能安全駕駛動力交通工具即上開輕型機車。
    （三）核被告所為係犯刑法第185 條之3 之罪。
    （四）被告有如事實欄所載之前科，分別於93年1 月24日、
          94年11月22日執行完畢等情，有前開台灣高等法院被
          告前案紀錄表乙紙附卷可稽，其於5 年以內再故意犯
          本件有期徒刑以上之罪，應依修正前之刑法第47條，
          論以累犯，並加重其刑。
    （五）本院審酌被告為警查獲時之酒精濃度值、駕駛動力交
          通工具為輕型機車、酒後行駛之時間及路段、未肇事
          產生實害等一切情狀，量處如主文所示之刑，併諭知
          易科罰金之折算標準。
四、應適用法條：
    （一）刑事訴訟法第449 條第1 項前段。
    （二）刑法第2 條第1 項、第185 條之3 、修正前刑法第47
          條、第41條第1 項前段。
    （三）修正前罰金罰鍰提高標準條例第2條。
    （四）現行法規所定貨幣單位折算新臺幣條例第2 條
五、如不服本判決，應於判決送達後10日內向本院提出上訴狀 (
    應附繕本)， 上訴於本院合議庭。
中　　華　　民　　國　　96　　年　　6 　　月　　26　　日
                  苗栗簡易庭    法　官　張珈禎
以上正本證明與原本無異。
中　　華　　民　　國　　96　　年　　6　 　月  　27　　日
                                書記官  黃雅琦
附錄本判決論罪科刑法條全文：
中華民國刑法第185條之3
服用毒品、麻醉藥品、酒類或其他相類之物，不能安全駕駛動力
交通工具而駕駛者，處1 年以下有期徒刑、拘役或3 萬元以下罰
金。
